【裁判字號】    89,易,5368
【裁判日期】    900213
【裁判案由】    賭博
【裁判全文】
臺灣高雄地方法院刑事判決                        八十九年度易字第五三六八號
    公  訴  人  臺灣高雄地方法院檢察署檢察官
    被      告  戊○○
    被      告  甲○○
    被      告  丙○○
    共      同
    選任辯護人  蔡陸弟
右列被告因賭博案件，經檢察官提起公訴（八十九年度偵字第二五一九五號），本院
判決如左：
    主  文
戊○○共同以賭博為常業，處有期徒刑柒月。
甲○○、丙○○共同以賭博為常業，各處有期徒刑參月，如易科罰金，均以參佰元折
算壹日。
扣案之電動玩具機台肆拾肆台、積分券陸拾張、日報表肆張、打卡單及履歷表各壹張
、玻璃杯壹個及監視錄影帶貳卷均沒收。
    事  實
一、戊○○意圖營利，自民國八十九年十月十日起，以新台幣（下同）六十萬元之代
    價，由案外人柳信弘處受讓位於高雄市○○區○○路一一六八號一樓之「水噹噹
    遊藝場」（營利事業登記證上所登載之負責人仍為柳信弘，尚未變更為戊○○）
    ，並在上開公眾得出入之場所內，擺設賭博性電子遊戲機具「滿貫大亨」七台、
    「七ＰＫ撲克牌」十六台、「皇冠金鐘」十二台、「王牌啦啦隊」六台、及「賓
    果」三台，總計為四十四台，並基於共同賭博之犯意聯絡，以不詳數額及月薪二
    萬七千元之代價分別僱用甲○○及丙○○為員工，負責招呼客人、開分、洗分及
    兌換賭金之工作，共同與不特定之顧客賭博財物。其方式為：參與賭博之顧客得
    以一百元開啟「滿貫大亨」十分（即十比一之比例）、「七ＰＫ撲克牌」二百分
    （即一比二之比例）、「皇冠金鐘」二千分（即一比二十之比例）、「王牌啦啦
    隊」五百分（即一比五之比例）、「賓果」一百分（即一比一之比例），再按押
    機具中之倍數鍵及其他所需之按鍵。如押中者，可按所押之倍數而贏得分數，再
    將所累積之分數按開分時之比例予以洗分，換成一百分、五百分、一千分不等之
    積分券。賭客可持積分券在店中之任一賭博機具開分賭博，一分相當於一元，亦
    可於離去時將積分券向甲○○兌換現金，一分可兌換一元，若未押中，則下注金
    悉歸戊○○獲得，共同以此方式連續賭博財物，並均賴以維生而以之為常業。嗣
    於八十九年十一月七日下午五時十分許，正當賭客乙○○（另由檢察官為職權不
    起訴處分確定）在上揭處所賭畢持洗分所得之四千五百分積分券向丙○○表示欲
    兌換現金，由丙○○收取積分券後告知甲○○，再由甲○○將現金四千五百元置
    於該店廁所內化妝台上之玻璃杯內，並示意乙○○前往拿取，於乙○○進入廁所
    取得上開金錢之際，為警方人員當場查獲，並扣得上開供賭博所用之機台四十四
    台（含各機台之ＩＣ板共四十四塊）、賭資四千五百元（賭客乙○○身上查獲）
    、各式積分券（一百點、五百點、一千點各二十張）六十張、日報表四張、丙○○之打卡單及履歷表各乙張、裝賭金用之玻璃杯乙個及監視錄影帶二卷。
二、案經高雄市政府警察局左營分局報請台灣高雄地方法院檢察署檢察官偵查起訴。
    理  由
一、訊據被告戊○○固不否認於上開時、地經營遊藝場；被告甲○○與丙○○均坦承
    受僱於戊○○擔任招呼客人、開分、洗分及清潔之工作，惟均矢口否認有兌換金
    錢之賭博犯行。戊○○辯稱：伊未允許員工以積分卷換錢；甲○○辯稱：其僅負
    責清潔工作，未放錢在廁所之玻璃杯中；丙○○辯稱乙○○是將積分卡寄放在該
    處，不是換錢云云。惟查：右揭事實業據證人即賭客乙○○到庭結證：「（問：
    你於八十九年十一月七日是否至水噹噹）是，我玩滿貫大亨─十比一、皇冠金鐘
    ─一比二十。我當日玩剩下四千五百分拿給丙○○換四千五百元、「（問：四千
    五百元你如何拿到？）我在廁所化粧台玻璃杯拿到的」、「（問：你去過水噹噹
    幾次？）幾次而已，我只換過一、二次，均在廁所拿的」等語，及證人即查獲警
    員丁○○到庭結證：「（問：本案是你查獲的？）是。當日我喬裝客人進入打玩
    ，我們事先探訪客人交積分券給店內小姐，再由甲○○到廁所放錢，甲○○出來
    再告知客人去廁所拿錢，當日我們有看見乙○○交積分券給丙○○之經過」等語
    甚明（均見八十九年一月十九日審判筆錄）；且證人乙○○於警訊及偵查中亦均
    證稱：「．．．我不玩時身上有四千五百分（一千分之積分券四張、五百分之積
    分券一張）．．．，店員丙○○在我後面附近，我將積分券交給她，她就去找甲○○，他們二人講何話我不清楚，接著見余某走進廁所，但當時廁所內有人，他
    沒進去，回來告訴我等一下，待廁所內的人出來，余某又進去，待余某出來，我
    就進廁所，在洗臉台上的杯子內有四千五百元，我就拿了錢出來，剛放到口袋就
    被捉．．．，我來這家店打過五、六次，曾見別人換過錢，我之前也在這裡換過
    三次錢」等語明確（偵卷八十九年十一月七日訊問筆錄），已就其如何將贏得之
    分數換取積分券後再兌換現金等情證述歷歷，核與被告丙○○於偵查中所供：「
    （問：胡某不玩時，拿多少點積分券給妳？）四千五百點，一千點四張，五百點
    一張；（問：之後妳如何處理？）先跟在店外之甲○○講．．．；（問：妳跟甲○○講客人要寄分時他如何處理？）見他從店外走進來，也進了廁所」等語（偵
    卷八十九年十一月七日訊問筆錄），以及甲○○於偵查中亦自承當時伊確有進入
    廁所等語（偵卷八十九年十一月八日訊問筆錄）之情節核屬相符，且證人乙○○
    與被告三人平日既不相識，又無冤仇，斷無誣陷之理。至於被告甲○○所辯伊僅
    係店中清潔工，只是幫忙丙○○記住客人所寄之分數乙節，經查，其於警訊中辯
    稱係店中客人，並非員工；而於偵查中訊問時則又翻異稱係清潔工，所辯已前後
    不一；且渠亦自承扣案之丙○○打卡單上之「余」字為其所簽，而黏貼於扣案之
    日報表後之數張「網中情ＫＴＶ」便籤上亦有其簽名，用以表示丙○○有正常上
    班及客人有中獎等語﹔衡諸常情，店中之打卡單及客人中獎時之簽名見證應均為
    店中營業之重要文書，豈可能由店中之清潔工來簽名製作？另被告丙○○於偵查
    中亦供稱：「（問：為何客人洗分時要向甲○○講？）他是店內的人．．．，余
    某跟我講要如此做。（問：余某負責那一班？）不受班之限制，常常出現」等語
    （偵卷八十九年十一月七日訊問筆錄），亦與被告甲○○所辯之情節相違，故被
    告甲○○所辯顯係卸責之詞，不足採信。至於被告戊○○身為該遊藝場之負責人
    ，主導該店之營運，而店員並不可能以自己之金錢與客人對賭，且所得賭資亦須
    製作日報表、帳冊等以繳交經營者，故被告戊○○對於其店中從事賭博之經營方
    式，應係由其決定，自難諉為不知，所辯其不清楚云云，亦不足採信。被告戊○○所經營之上開遊藝場經營賭博之事實，已如前述，被告丙○○既受僱在店中擔
    任開分、洗分、兌換寄分卡之工作，每日在店中有七、八小時以上之工作時間，
    且於收受客人欲兌換現金之寄分券時尚知通知負責兌換現金之被告甲○○，其對
    於店內客人可將寄分券兌換現金之賭博行為竟辯稱不知情，顯與吾人生活經驗法
    則之認知不符，是其所辯亦難採信。此外，復有上開供賭博所用之機台四十四台
    （含各機台之ＩＣ板共四十四塊）、在賭客乙○○身上所查獲之賭資四千五百元
    、各式積分券（一百點、五百點、一千點各二十張）共六十張、監視錄影帶二卷
    、裝兌換賭金所用之玻璃杯乙個扣案可稽，另有日報表四張、被告丙○○之履歷
    表及打卡單各乙紙、水冬冬遊藝場之營利事業登記證影本、水冬冬遊藝場讓渡證
    書影本及高雄市稅捐稽徵處函各乙紙在卷可憑，被告三人之犯行均堪認定，應依
    法論科。
二、被告戊○○擺設大量具有賭博性質之電動機具，並僱用被告甲○○、丙○○在店
    內任職，反覆與不特定人賭博財物以資營利，顯係以賭博為常業，核其三人所為
    均係犯刑法第二百六十七條常業賭博罪。又被告三人間就上開犯行有犯意聯絡及
    行為之分擔，均係共同正犯。審酌被告三人犯罪之動機、目的、手段，其品性、
    生活狀況、智識程度、犯罪所生之損害，及犯罪飾詞暨免刑責，未見悔意等一切
    情狀，各量處如主文所示之刑，並就被告甲○○、丙○○所處罪刑部分諭知易科
    罰金之折算標準，以資懲儆。扣案之供賭博所用機台共四十四台為當場賭博之器
    具，各式積分券六十張、監視錄影帶二卷、玻璃杯乙個及附卷之日報表四張、丙○○之履歷表及打卡單各乙紙，均分別屬被告三人所有，業據被告三人供明在卷
    ，且係供犯罪所用之物，應分別依刑法第二百六十六條第二項前段、第三十八條
    第一項第二款之規定宣告沒收。至於由證人即賭客乙○○身上所查扣之四千五百
    元，係由其兌換取得，為犯罪所得之物，並非在賭台上或兌換籌碼處之財物，乙○○既另經檢察官為職權不起訴處分，非本案起訴之被告，且於偵查中既已表明
    拋棄該筆賭金之所有權，爰不另為沒收之宣告，附此敘明。
據上論斷，應依刑事訴訟法第二百九十九條第一項前段、刑法第二十八條、第二百六
十七條、第四十一條、第二百六十六條第二項前段、第三十八條第一項第二款、罰金
罰鍰提高標準條例第一條前段、第二條，判決如主文。
本案經檢察官顏漢文到庭執行職務。
中      華      民      國    九十    年      二      月      十三      日
              臺灣高雄地方法院刑事第三庭
                                      法  官  葉  啟  洲
右正本證明與原本無異。
如不服本判決，應於判決送達後十日內，向本院提出上訴狀。
                                      書記官  盧  雅  婷
中      華      民      國    九十    年      二      月      十五      日
附錄本判決之論罪法條：
刑法第二百六十七條
以賭博為常業者，處二年以下有期徒刑，得併科一千元以下罰金。


司法院資訊處製作；財團法人民間司法改革基金會備份。
